【裁判字號】    89,易,952
【裁判日期】    890724
【裁判案由】    妨害公務
【裁判全文】
臺灣桃園地方法院刑事判決                          八十九年度易字第九五二號
    公  訴  人  臺灣桃園地方法院檢察署檢察官
    被      告  丁○○
    被      告  丙○○
右列被告等因妨害公務案件，經檢察官提起公訴（八十九年度偵字第三二七四號），
本院判決如左：
    主  文
丁○○共同對於公務員依法執行職務時，施強暴，累犯，處拘役陸拾日。如易科罰金
，以參佰元折算壹日。
丙○○共同對於公務員依法執行職務時，施強暴，累犯，處拘役陸拾日。如易科罰金
，以參佰元折算壹日。
    事  實
一、丁○○前曾於民國八十四年間因竊盜案件，經台灣新竹地方法院判處有期徒刑八
    月確定，於八十五年五月三十一日縮刑期滿執行完畢；丙○○曾於八十三年間因
    違反麻醉藥品管理條例案件，經判處有期徒刑五月確定，於八十五年三月十三日
    執行完畢；二人現均因另案，在台灣台北監獄（下稱台北監獄）服刑中。八十九
    年二月二十一日上午九時四十分許，黃、隋二人在台北監獄第十二工廠工作，因
    言行不當，為該廠主管黃錦鈿叫至主管桌前糾正，並呼來教區科員游興裕，指示
    二人隨游興裕至教區辦公室處理。詎二人因不服黃錦鈿管理，竟共同基於妨害公
    務之犯意聯絡，丁○○出手砸毀黃錦鈿茶杯，並持椅子欲攻擊黃錦鈿；隨永安亦
    反身將主管桌前之名籍櫃掀落於地，二人以此方式，共同於黃錦鈿依法執行上開
    公務時，對之施以強暴。旋為黃錦鈿及當日司門衛之受刑人陳政南、王家文共同
    制服。
二、案經台灣台北監獄移送台灣桃園地方法院檢察署檢察官偵查起訴。
    理  由
一、訊據被告丁○○、丙○○固不否認於右揭時地與監獄工廠主管黃錦鈿發生爭執，
    嗣為黃錦鈿、陳政南等人制服之事實，惟均否認有何妨害公務之犯行。被告丁○
    ○辯稱：伊認為伊沒有做錯事，所以不願跟科員下去，是有摔茶杯、掀桌子，但
    沒有妨礙公務云云。被告丙○○亦辯稱：是主管故意找伊等麻煩，伊沒有掀桌子
    ，是丁○○摔茶杯時伊跳開不小心撞倒的云云。經查，右揭事實，業據目擊證人
    盧坤照、陳政南、王嘉文、乙○○及甲○○分別於警訊及偵審中證述明白，彼此
    互核相符，即被告丁○○亦在本院審理中自承：伊有摔杯子、掀桌子等語。按被
    告二人縱然不服黃錦鈿管教，惟不循正常管道申訴，已有可議，況當場摔杯、掀
    桌，無異以此方式，強主管黃錦鈿接受申訴，自係已達妨害黃錦鈿執行公務之程
    度。又證人陳政南在偵查中明確證稱：丙○○本來要下一樓又回身回來等語（偵
    卷第十九頁），顯見被告丙○○並非一時誤撞名籍櫃，否則其何以於案發當時，
    為在場人員一併制服？二人所辯，均不可採。綜上所述，本件事證明確，被告等
    犯行均足認定。
二、核被告丁○○、丙○○所為，均係犯刑法第一百三十五條第一項之妨害公務罪。
    二人間就前開犯行間，有犯意聯絡及行為分擔，均為共同正犯。又被告等前各有
    如事實欄所示之科刑及執行情形，有台灣桃園地方法院檢察署刑案資料查註紀錄
    表二紙、台灣台北地方法院檢察署檢察官八十五年三月十三日指揮易科罰金命令
    一份附卷足憑，其等於刑之執行完畢後，五年內再犯本件有期徒刑以上刑之罪，
    均為累犯，各依刑法第四十七條規定加重其刑。爰審酌被告等係因不服管教，一
    時氣憤爭執，及犯後雖未坦承犯行，然態度尚稱良好等一切情狀，分別量處如主
    文所示之刑，並諭知易科罰金之折算標準，以示懲儆。
據上論斷，應依刑事訴訟法第二百九十九條第一項前段，刑法第二十八條、第一百三
十五條第一項、第四十七條、第四十一條，罰金罰鍰提高標準條例第一條前段、第二
條，判決如主文。
本案經檢察官呂理銘到庭執行職務。
中        華        民        國    八十九    年    七    月    二十四  日
                                臺灣桃園地方法院刑事第五庭
                                    法  官   陳彥宏
右正本證明與原本無異。
如不服本判決，應於判決送達後十日內向本院提出上訴狀( 應附繕本 )，上訴於
臺灣高等法院。
                                    書記官   魏慧夷
中        華        民        國    八十九    年    七    月    二十四  日
論罪法條：
刑法第一百三十五條
對於公務員依法執行職務時，施強暴脅迫者，處三年以下有期徒刑、拘役或三百元以
下罰金。
意圖使公務員執行一定之職務或妨害其依法執行一定之職務或使公務員辭職而施強暴
脅迫者亦同。
犯前二項之罪，因而致公務員於死者，處無期徒刑或七年以上有期徒刑；致重傷者，
處三年以上、十年以下有期徒刑。


司法院資訊處製作；財團法人民間司法改革基金會備份。
